臺灣高等法院高雄分院刑事裁定
111年度抗字第241號
                                      111年度抗字第242號
抗  告  人  
即  受刑人  曾天生





上列抗告人因聲明異議案件，不服臺灣屏東地方法院法院中華民
國111年5月30日裁定(111年度聲字第323、375號)，提起抗告，
本院裁定如下：
    主  文
抗告駁回。
    理  由
一、原裁定意旨略以：抗告即受刑人（下稱抗告人）因違反毒品
    危害防制條例等案件，經原審法院以109年度訴字第557號判
    處有期徒刑4年、3年9月（共2罪）、3年7月（共2罪）、7月
    （共2罪），嗣經本院以110年度上訴字第276號判決上訴駁
    回，再經最高法院以111年度台上字第117號判決原判決關於
    7月（共2罪）部分均撤銷，均判處5月（共2罪）確定，由臺
    灣屏東地方檢察署（下稱屏東地檢署）檢察官分別以111年
    度執字第885、886、887、888、889、890、891號通知抗告
    人到案執行，抗告人聲請延緩執行，經屏東地檢署檢察官於
    111年3月30日以屏檢介福111執聲他275字第1119012039號函
    否准其聲請，通知仍應依傳喚日期到案執行。抗告人雖聲請
    暫緩執行，然依據抗告人提出父親身體狀況等家庭因素，暨
    其因出車禍聲請延緩執行等語，核均與刑事訴訟法第467條
    所列停止執行之法定事由不符，抗告人聲請延緩執行，難謂
    於法有據，難認抗告人有何刑事訴訟法第467條規定之停止
    執行事由。另屏東地檢署檢察官以前揭函文否准抗告人聲請
    暫緩執行，亦屬依法執行，無違法或不當之處。本件聲明異
    議意旨為無理由，均應予駁回。
二、抗告意旨略以：刑事訴訟法第484條所謂檢察官執行之指揮
    不當係指執行之指揮違法及執行方法不當，重點在於執行方
    法是否適當。抗告人曾於111年3月25日、28日、同年4月25
    日、同年5月份附上書狀及相關文件、父親現狀相片、家信1
    封及父母訴願，原裁定僅就111年3月25日、28日加以審核，
    明顯有誤。抗告人為家中獨子，父母皆為身心障礙者，抗告
    人有權依訴願法及身心障礙法相關規定，為父母主張權利。
    身心障礙法第75條規定，對身心障礙者不得有下列行為：4.
    留置無生活自理能力之身心障礙者於亦發生危險或傷害之環
    境。而抗告人父親因病況生活無法自理，目前生活需要有專
    人照料，抗告人母親則因小兒麻痺雙腳已經萎縮，無法照顧
    父親，為此請求暫緩執行讓異議人能去申請相關的長照及補
    助。另行政訴訟法第116條亦規定，行政訴訟繫屬中，行政
    法院認為原處分或決定之執行，將發生難於回覆之損害，且
    有急迫情勢者，得依職權或依聲請裁定停止執行。綜上，已
    足認檢察官執行明顯有指揮違反及不當之處，請求撤銷原裁
    定，准予暫緩或停止執行。
三、按受刑人或其法定代理人或配偶以檢察官執行之指揮為不當
    者，得向諭知該裁判之法院聲明異議，法院應就異議之聲明
    裁定之，刑事訴訟法第484條、第486條分別定有明文。所謂
    「檢察官執行之指揮不當」，係指執行之指揮違法及執行方
    法不當等情形（最高法院77年台抗字第741號裁定要旨參照
    ）。又檢察官指揮執行徒刑或拘役時，於受刑人有㈠心神喪
    失、㈡懷胎5月以上、㈢生產未滿2月、㈣現罹疾病，恐因執行
    而不能保其生命者等4種情形，應於痊癒或該事故消滅前，
    停止執行，此觀刑事訴訟法第467條之規定即明。換言之，
    受刑人應於判決確定後執行，而受徒刑或拘役宣告之受刑人
    若無刑事訴訟法第467條所規定該等情形，即無應停止執行
    之必要。
四、經查：
　㈠抗告人因違反毒品危害防制條例等案件，經原審法院以109年
    度訴字第557號判處有期徒刑4年、3年9月（共2罪）、3年7
    月（共2罪）、7月（共2罪），嗣經臺灣高等法院高雄分院
    以110年度上訴字第276號判決上訴駁回，再經最高法院以11
    1年度台上字第117號判決，就原審法院及本院判決判處有期
    徒刑7月之2罪，均撤銷改判處有期徒刑5月，並駁回其他上
    訴確定。嗣臺灣屏東地方檢察署（下稱屏東地檢署）檢察官
    依據上開刑事判決，就前開抗告人遭判處有期徒刑3年7月之
     罪，先開立111年執福字第885號執行指揮書通知異議人到
    案執行，經異議人聲請延緩執行，經屏東地檢署檢察官於11
    1年3月30日以屏檢介福111執聲他275字第1119012039號函否
    准其聲請，並通知仍應依傳喚日期到案執行，否則將依法拘
    提、通緝、並沒入保證金等情，此有前揭刑事判決書、臺灣
    高等法院被告前案紀錄表、屏東地檢署111年度執字第885執
    行指揮書及檢察官否決抗告人聲請暫緩執行之相關資料在卷
    可參。
　㈡本件抗告人違反毒品危害防制條例等案件，既經法院判決確
    定，屏東地檢署檢察官依該確定判決通知抗告人到案執行，
    於法即無不合。至抗告人雖以前述理由聲請暫緩執行，然均
    與刑事訴訟法第467條規定得停止執行之事由不符；況且，
    抗告人犯罪後入監服刑，本即會對家庭其他成員產生若干不
    便，此乃抗告人因犯罪所須付出之代價，實為制度所必然，
    若抗告人確有因入監執行，而有需社福單位介入協助之情形
    ，亦可循相關管道提出申請，參以抗告人除前開犯行外，另
    有其他施用毒品、轉讓毒品等前科紀錄，有臺灣高等法院被
    告前案紀錄表在卷可參，若抗告人果真顧念家庭成員因其入
    監執行而無人照顧，自該以身作則，謹慎行止，而非屢觸法
    網，再於執行時以需照顧家庭為由，要求暫緩執行。此外，
    抗告人所持訴願法、身心障礙法、行政訴訟法等相關規定，
    均與本件檢察官執行之指揮是否違法或不當無關，原審法院
    因而駁回抗告人之聲明異議，自無違誤。
  ㈢綜上，本件執行檢察官依據原確定判決而為執行，核無不合
    ；原審法院因而駁回抗告人之聲明異議，即屬正確。抗告意
    旨仍執前詞指摘原裁定不當，提起本件抗告，為無理由，應
    予駁回。
據上論結，應依刑事訴訟法第412條，裁定如主文。
中　　華　　民　　國　　111 　年　　8 　　月　　29　　日
                  刑事第八庭    審判長法  官  邱明弘
                                      法  官  林書慧
                                      法  官　黃宗揚
以上正本證明與原本無異。
如不服本裁定應於送達後5日內向本院提出再抗告狀。
中　　華　　民　　國　　111 　年　　8 　　月　　29　　日
　　　　　　　　　　　　　　　　　　　書記官　秦富潔